【裁判字號】    97,消債更,2173
【裁判日期】    980508
【裁判案由】    更生事件
【裁判全文】
臺灣板橋地方法院民事裁定          97年度消債更字第2173號
聲  請  人  甲○○
代  理  人  顏瑞成律師
上列當事人因消費者債務清理事件聲請更生及保全處分，本院裁
定如下：
    主  文
更生及保全處分之聲請均駁回。
聲請費用由聲請人負擔。
    理  由
一、按債務人與金融機構協商成立者，不得聲請更生或清算，但
    因不可歸責於己之事由，致履行顯有重大困難者，不在此限
    ；本條例施行前，債務人依金融主管機關協調成立之中華民
    國銀行公會會員辦理消費金融案件無擔保債務協商機制與金
    融機構成立之協商，準用前項之規定，消費者債務清理條例
    第151 條第5 項、第6 項分別定有明文。又聲請更生或清算
    ，徵收聲請費新臺幣一千元。郵務送達費及法院人員之差旅
    費不另徵收。但所需費用超過應徵收之聲請費者，其超過部
    分，依實支數計算徵收。前項所需費用及進行更生或清算程
    序之必要費用，法院得酌定相當金額，定期命聲請人預納之
    ，逾期未預納者，除別有規定外，法院得駁回更生或清算之
    聲請，同條例第6條亦定有明文。
二、本件聲請意旨略以：聲請人因有不能清償債務之情事，目前
    債務總金額為新臺幣（下同）1,845,572元， 前於民國95年
    間已依中華民國銀行公會會員辦理無擔保債務協商機制，與
    最大債權金融機構中國信託商業銀行股份有限公司達成協商
    ，雙方約定聲請人自95年8月起，分77期，利率0.00%，每月
    10日以24,620元依各債權銀行債權金額比例清償各項債務，
    直至全部清償為止，此有中國信託陳報狀所附協議書在卷可
    憑。然聲請人主張其係遭最大債權銀行誤認係毀諾，經查證
    後最大債權銀行仍不願變更其錯誤之認定，又聲請人每月收
    入扣除協商應清償的金額，無法維持最低生活，是以無法依
    原協商條件履行，故請求裁定准予更生云云。惟查，本院因
    認上該事實有說以說明必要，且本件郵務送達費有超過應徵
    收之聲請費情形，乃於98年3 月17日裁定命聲請人於送達後
    20日內補正，該裁定已於98年3 月20日合法送達於債務人之
    送達代收人，有送達證書在卷可憑，聲請人迄今仍未依限補
    正繳納，揆之前開說明，本件更生聲請尚非合法，自應予駁
    回，其保全處分之聲請亦因而失所依附而應併予駁回。
三、爰依消費者債務清理條例第6 條第3 項，裁定如主文。
中    華    民    國    98    年    5     月    8     日
              民事第三庭    法      官  朱耀平
上為正本係照原本作成
如不服本裁定，應於裁定送達後10日內，以書狀向本院提出抗告
，並繳納抗告費新臺幣1千元
中    華    民    國    98    年    5     月    8     日
                            書  記  官  陳淑芳


司法院資訊處製作；財團法人民間司法改革基金會備份。
